# 年终奖计提

提问人：小鱼闯大海 时间：2017-05-03 23:44:07
请教陈版，工程造价咨询公司，因企业 12 月计提的年终奖高于全年的正常工资总额，分摊至成本时会导致 12 月的项目成本异常，是否可对年终奖进行预估于各月分摊计提，并于实际发放时申报个税

回答人：chenyiwei
请参考《瑞华研究 2010 ～ 2016 汇编》之“问题1-4-5（资产负债表日年终奖预提问题）”。如果拟采用分月计提的方式，则应确保每月末都符合该问题解答所述的计提当月年终奖份额的条件。

提问人：bluefly199821 时间：2017-06-18 18:51:59
我们车间的每月年终奖是按年度预算分 12 个月平均计提的，那等第二年实际发了年终奖后，是不是要对原有计提金额按实发金额进行调整的？

回答人：chenyiwei
要区分该差异是否表明当初的计提存在前期差错，以及该差错是否重大，据此考虑是否需对前期报表进行追溯重述。一般情况下，此类问题构成重大前期差错的可能性不大。类似问题在本版面上已有很多讨论，你可以自行搜索。

提问人：bluefly199821 时间：2017-06-25 17:24:15
第二年 2 月实际发了年终奖后，如果实发数大于原来的计提数 100 万，那我在 3 月做账时，是需要做：借：生产成本—年终奖 100 万贷：应付工资—年终奖 100 万吗？还是需要做：借：未分配利润 100 万 贷：应付工资—年终奖 100 万？还有这个差异需要做到各个车间的吗?我原来计提时是做到各个车间的

回答人：chenyiwei
按照此前讨论处理，如不构成前期差错的，则直接计入本期成本、费用。可以计提时分解到各个车间。

提问人：bluefly199821 时间：2017-06-25 18:59:04
如构成了前期差错，是不是需要做：借：未分配利润 100 万 贷：应付工资—年终奖 100 万？

回答人：chenyiwei
如果确实是前期差错，账务处理通过“以前年度损益调整”科目过渡，报表列报方面，需重述前期比较数据。

提问人：bluefly199821 时间：2017-06-26 21:59:36
如何确定是不是前期差错？我是根据当年的预算金额来平均分 12 个月计提的，这个应该不算前期差错吧？

回答人：chenyiwei
不一定。如果根据上年末的情况，已经可以合理估计出应发放的年终奖总额，但你仍按照年初制定的预算计提而没有根据最新信息调整，就是前期差错。

提问人：bluefly199821 时间：2017-06-27 19:24:51
上年末要发多少的年终奖，我们还没算出来的，我们一般是春节放假前发放年终奖，这个是不是前期差错，一般由谁来认定？

回答人：chenyiwei
首先是管理层认定；其次审计确认。

提问人：bluefly199821 时间：2017-07-03 21:24:33
如果确实是前期差错，账务处理通过“以前年度损益调整”科目过渡，那我做第一个分录是借：以前年度损益调整 100 万 贷：应付工资—年终奖 100 万 第二个分录是借：未分配利润 100 万 贷：以前年度损益调整 100 万，是这样做吗？

回答人：chenyiwei
如果确实属于重大前期差错，可以这样处理。

提问人：bluefly199821 时间：2017-07-23 21:04:09
如果不属于重大前期差错，当实发数小于原来的计提数 50 万，那我在 3 月做账时，是需要做：借：生产成本—年终奖 -50万 贷：应付工资—年终奖 -50万吗？也就是将实发数与计提数的差额，直接做到 17 年的成本费用里就可以是吧？

回答人：chenyiwei
可以。